# 关于前期差错更正

提问人：wx_5e11bded959a 时间：2022-11-30 15:42:21
被审计单位有个项目是出售停车位使用权，该项目地块为政府 2013 年划拨，无土地使用权证，项目有 400 个停车位，累计对外销售了 300 个，剩下的 100 个车位，其中 50 个移交学校无偿使用（这 50 个车位 2021 年初学校因新建停车场不再使用已返还企业），剩余 50 个用于临时停车及短期租赁， 100 个车位一直挂在存货。 2021 年有个客户提起诉讼，法院判定划拨土地未经批准不得随意处分，判决该使用权转让合同无效，需退还车位款项，截止目前，约 200 位客户已进行登记需要退款，已确定参照前述判决执行，要退还车位款。
问题 1 ：未登记的 100 位客户可能是不知道情况还未来申请退款，可能是已经在使用并不需要退款，那在 2021 年期末的是否是否需要按对外销售的全额（ 300 位）计提预计负债？如果按全额计提负债了，那客户一直不来申请退款后续要怎么处理？
我的理解是合同无效的话，客户随时都可能来退款，处于谨慎考虑，应该在 2021 年期末全额计提预计负债，后续过3-5年客户如果一直不来退款的话，视同客户无需退款，再将计提的预计负债与存货、未分配利润进行冲销。
问题 2 ：因该停车位无产权无法对外出售，企业也无补土地出让金的打算，即使对外出租也不能作为投资性房地产核算，现有的 100 个车位及退款后回收回来的车位均作为固定资产核算。
那原来剩余的 100 个车位及回收回来的车位需要从什么时点开始计提折旧？
我的理解原本这 100 个车位作为存货核算不需要调整，企业的目的主要还是用于出售，临时停车及短租产生的收益也较小，在法院判决后，将该 100 个车位转入固定资产，按公司政策房屋建筑物 40 年进行计提折旧（停车场建筑设计的使用年限是 50 年），后续退款后收回来的车位也转入固定资产，在收回的时点按 40 年的进行折旧。
不知道这样处理是否合适？

回答人：chenyiwei
问题 1 ：赞同你的理解。
问题 2 ：基本赞同你的理解。但要关注在无法出售的情况下，仅靠出租收入能否弥补其成本，谨慎考虑是否发生固定资产减值。